臺灣臺中地方法院刑事判決
110年度簡上字第361號
上  訴  人  臺灣臺中地方檢察署檢察官
上  訴  人  
即  被  告  徐進銀


上列上訴人因被告詐欺案件，不服本院中華民國110年6月2日110
年度中簡字第1179號第一審簡易判決（聲請簡易判決處刑案號：
110年度偵字第4722、4723、7455、11571號），提起上訴，本院
管轄之第二審合議庭判決如下：
    主    文
上訴駁回。
    犯罪事實及理由
一、本案經本院合議庭審理結果，認第一審刑事簡易判決之認事
    用法及量刑均無不當，應予維持，除補充被告徐進銀於本院
    二審所提辯解不予採納之理由如後述外，其餘均引用本院第
    一審刑事簡易判決（含聲請簡易判決處刑書）記載之犯罪事
    實、證據及理由（如附件）。
二、檢察官上訴意旨略以：被告本案犯行造成告訴人4人財產上
    損失重大，已超過被告易科罰金之金額，且被告未賠償或補
    償告訴人4人分文，原審未及審酌及此，致量刑失輕，應有
    未洽，爰提起上訴，請撤銷原判決，另量處適當之刑度等語
    。
三、被告上訴意旨略以：我妹妹徐珠銀每月有給我新臺幣（下同
    ）15,000元的生活費，我沒有必要去做違法的事情，更沒有
    去詐騙別人。我是為了賣茶葉而申辦本案3張SIM卡，以減輕
    我妹妹的負擔，我沒有把本案3張SIM卡出售或交付他人。當
    時我是因為手裂傷不斷流血，所以申請本案3張SIM卡之後不
    急著開卡使用，想等我的手和精神狀況好一點，再使用本案
    3張SIM卡的門號申請3個LINE帳號，分北、中、南部來推銷
    做茶葉生意。直到警方通知我到案說明，我才發現裝著本案
    3張SIM卡及合約書的袋子整個遺失。我是冤枉的，但如法院
    仍認為我有罪，請判處緩刑，不要罰我錢，我的身體狀況也
    無法服刑等語。
四、經查：
（一）被告於本院二審時雖另以前詞置辯。惟查，依被告所提其
      郵局存摺封面及內頁影本，固可見被告妹妹徐珠銀自109
      年5月開始，每月均有轉帳10,000元至15,000元不等之金
      額至被告帳戶，然亦可見該等款項入帳後均經被告提領一
      空，僅餘零頭（見本院簡上卷第11至19頁）。參以被告自
      陳其無配偶、子女，沒有錢，亦無工作，需靠妹妹扶養等
      語（見本院簡上卷第165頁），可見被告經濟狀況甚屬不
      佳。被告雖辯稱其申辦本案3張SIM卡是為了申請3個LINE
      帳號，分北、中、南部來推銷做茶葉生意，以減輕妹妹負
      擔，但當時因手部裂傷故不急著開卡使用等語。然而，觀
      之被告於偵查中乃辯稱：我辦完本案3張SIM卡後那天有去
      看電影，可能是在當天掉的，因為我想要問有沒有人有不
      要的手機可以讓我拿來插卡使用，且當天我拿很多東西，
      看完電影回到家已經很晚，東西擺著我就忘記有辦門號這
      件事；我當時沒有急著推銷茶葉，是要等到有免費的手機
      才要用等語（見偵4722卷第146頁）。可見被告於偵查中
      並未表示其當時有何手部裂傷之傷勢，亦未表示其係欲申
      請3個LINE帳號，分北、中、南部來推銷做茶葉生意。是
      被告於本院二審審理時突為此等抗辯，要難據信屬實。
（二）依卷附台灣大哥大及中華電信資料查詢所示，本案3張SIM
      卡均為一般卡（見偵4722卷第125頁、偵11571卷第155頁
      、7455卷第117頁），被告並自陳本案3張SIM卡月租費均
      為199元（見本院卷第84頁）。衡諸常情，被告之經濟狀
      況既已不佳，需靠妹妹扶養，則其理當儘量減少生活開銷
      ，要無可能申辦本案3張SIM卡後卻遲不使用，每月白白支
      付月租費共597元而徒增生活開銷。又被告明知其有申辦
      月租型之本案3張SIM卡，且其申辦時所留之帳寄地址均為
      其戶籍地（見上開台灣大哥大及中華電信資料查詢），其
      亦均住在戶籍地，然其卻陳稱申辦本案3張SIM卡之後均未
      繳過電話費，亦未收到電信費帳單，嗣於109年11月26日
      接獲警方通知後，才去門市調通聯及辦理停話等語（見偵
      4722卷第146頁）。審以電信費乃電信業者之重要營業收
      入，故電信業者每月必當依照申辦人所填帳寄地址寄送帳
      單以收取電信費。是被告聲稱其未曾收到電信帳單，亦未
      曾繳納電信費乙節，顯然不合常理。縱使被告此部分所辯
      為真，一般人申辦月租型門號之後卻未收到電信費帳單，
      亦均會向電信業者詢問、確認，殊無放任不管之理，但被
      告對此卻毫不在意，甚至辯稱其忘記有申辦本案3張SIM卡
      云云，其舉措顯然有違常情。再者，被告雖於偵查中辯稱
      ：我於109年11月26日接獲警方通知後，就去辦理停話等
      語。惟依上開台灣大哥大及中華電信資料查詢顯示，本案
      3張SIM卡中，門號0000000000號係遭警政停話，門號0000
      000000號係因欠費拆機而停話，門號0000000000號則係於
      110年3月3日始停話，均與被告所辯情形顯不相符。
（三）綜觀上開各情，堪認被告根本無意使用本案3張SIM卡並按
      時繳納電信費，其申辦本案3張SIM卡時即係欲交付他人使
      用，至為明確。被告所辯上情均屬臨訟卸責之詞，要無可
      採。基此，被告上訴意旨仍執前詞否認犯行，而指摘原審
      判決不當，為無理由。
（四）按關於刑之量定，係實體法上賦予法院得為自由裁量之事
      項，倘其未有逾越法律所規定之範圍，或濫用其權限，即
      不得任意指摘為違法（最高法院75年台上字第7033號判例
      意旨參照），且在同一犯罪事實與情節，如別無其他加重
      或減輕之原因，下級審量定之刑，亦無過重或失輕之不當
      情形，則上級審法院對下級審法院之職權行使，原則上應
      予尊重（最高法院85年度台上字第2446號裁判意旨參照）
      。經查，原審以被告犯刑法第30條第1項前段、第339條第
      1項之幫助詐欺取財罪事證明確，具體審酌被告將本案3張
      SIM卡交付予詐欺集團成員使用，以此方式幫助他人從事
      詐欺取財犯行，致使此類犯罪手法層出不窮，更造成犯罪
      偵查追訴的困難性，嚴重危害交易秩序與社會治安，且詐
      欺集團成員取得本案3張SIM卡後，持以向各告訴人詐取財
      物，侵害其等財產法益之情節及程度難謂輕微，並兼衡被
      告犯罪之動機、目的、手段，及未賠償各告訴人之損失等
      一切情狀，在法定刑度內，量處被告有期徒刑4月，並諭
      知易科罰金之折算標準。經核已依刑法第57條之規定，就
      量刑刑度詳為審酌並敘明理由，並無檢察官上訴意旨所指
      未及審酌被告未賠償告訴人4人分毫之情形。且原審量刑
      並未逾越法定刑度，復未濫用自由裁量權限，所為量刑亦
      無違法或不當。再經本院斟酌被告犯罪後否認犯行之態度
      ，及其自陳為國中畢業，無業，未婚，無子女，妹妹每月
      有給予15,000元生活費，且罹患憂鬱症、本態性顫抖、恐
      慌症、胃炎及疑似冠狀動脈心臟病（見本院簡上卷第165
      至166頁，以及同卷第87頁之診斷證明）之生活狀況，認
      原審量處被告上開刑度確屬適當。故檢察官以前揭理由指
      摘原審量刑過輕而提起上訴，亦無理由。
（五）被告雖另以其身體狀況無法服刑為由，請求給予緩刑之宣
      告。然查，觀之被告始終否認犯行並多所狡辯之態度，可
      見其至今仍未知悔悟，加以現今社會詐欺集團猖獗，若率
      予宣告緩刑，恐有鼓勵犯罪之虞，是難認本案有何暫不執
      行其刑為適當之情形，故不予宣告緩刑。至於被告是否因
      上開病症而無法入監服刑，乃本案判決確定後執行程序之
      問題，附此敘明。
五、綜上，本案檢察官及被告上訴均無理由，均應予駁回。
據上論斷，應依刑事訴訟法第455條之1第1項、第3項、第368條
、第373條，判決如主文。
本案經檢察官顏偉哲聲請簡易判決處刑，檢察官林明誼到庭執行
職務。
中　　華　　民　　國　　111 　年　　3 　　月　　10　　日
                  刑事第二十庭  審判長法  官  游秀雯
                                      法  官  郭勁宏
                                      法  官  黃凡瑄
以上正本證明與原本無異。
本件判決不得上訴。                                     
                                      書記官  林鼎嵐 
中　　華　　民　　國　　111 　年　　3 　　月　　11　　日